【裁判字號】    97,交聲,2707
【裁判日期】    971020
【裁判案由】    違反道路交通管理處罰條例聲明異議
【裁判全文】
臺灣臺北地方法院交通事件裁定          97度交聲字第2707號
異  議  人  詹嵌智
即受處分人  （原名甲○○）
上列受處分人因違反道路交通管理處罰條例案件，對於臺北市交
通事件裁決所民國97年9月22日所為之裁決（北市裁罰字第裁22-
1AD345357號）聲明異議，本院裁定如下：
    主  文
異議駁回。
    理  由
一、異議理由略以：本件舉發地點原係停車位，由舉發照片車頭
    處仍可看見白線，且路邊雜草叢生，又是夜間停車根本看不
    見紅線云云。
二、按「汽車停車時，應依下列規定：一、禁止臨時停車處所不
    得停車。」、「汽車駕駛人停車時，有下列情形之一者，處
    新臺幣六百元以上一千二百元以下罰鍰：一、在禁止臨時停
    車處所停車。」、「禁止臨時停車線，用以指示禁止臨時停
    車路段，以劃設於道路緣石正面或頂面為原則，無緣石之道
    路得標繪於路面上，距路面邊緣以三十公分為度。本標線為
    紅色實線，線寬除設於緣石，正面者以緣石高度為準外，其
    餘皆為十公分」，道路交通安全規則第一百十二條第一項第
    一款、道路交通管理處罰條例第五十六條第一項第一款、道
    路交通標誌標線號誌設置規則第一百六十九條第一項、第二
    項分別定有明文。次按「汽車駕駛人之行為有下列情形之一
    ，當場不能或不宜攔截製單舉發者，得逕行舉發：．．．七
    、經以科學儀器取得證據資料證明其行為違規。」、「前項
    第七款之科學儀器應採固定式，並定期於網站公布其設置地
    點。但汽車駕駛人之行為屬下列情形之一者，不在此限：．
    ．．四、違規停車而駕駛人不在場。」、「道路交通管理之
    稽查，違規紀錄，由交通勤務警察，或依法令執行交通稽查
    任務人員執行之。前項稽查，得由交通助理人員協助執行，
    其稽查項目為違規停車者，並得由交通助理人員逕行執行之
    ；其設置、訓練及執行之辦法，由內政部會同交通部定之。
    」道路交通管理處罰條例第七條之二第一項第七款、第二項
    第四款、第七條第二項亦有明文規定。再按，小型車違反規
    定在禁止臨時停車處所停車者，如屬期限內繳納罰鍰或到案
    聽候裁決，依違反道路交通管理事件統一裁罰基準表，應罰
    新臺幣（下同）九百元。
三、查受處分人詹嵌智於九十七年八月十八日，將其所有車牌號
    碼六Ｂ－○七二五號自用小客車（下稱本案汽車），停放在
    臺北市○○路○段二三○巷週邊標繪紅色禁止臨時停車路段
    （下稱舉發地點），又因受處分人違規停車而不在場，是經
    臺北市停車管理處（下稱原舉發機關）交通助理員劉凌雲以
    科學儀器取得證據資料證明其行為違規後，逕行擎單舉發。
    臺北市交通事件裁決所（下稱原處分機關）乃於九十七年九
    月二十二日依道路交通管理處罰條例第五十六條第一項第一
    款、違反道路交通管理事件統一裁罰基準及處理細則第四十
    三條第一項、違反道路交通管理事件統一裁罰基準表規定，
    裁處受處分人罰鍰九百元；受處分人不服，於法定期間內具
    狀聲明異議。
四、本件受處分人對於本案汽車確實停放於舉發地點乙節並不否
    認，核與經原舉發機關以科學儀器取得之現場採證照片（本
    院卷第一四至一五頁參照）相符，此已足證受處分人確實在
    舉發地點停車。雖受處分人以前揭情詞置辯，經查：依前揭
    採證照片可徵，本案車輛所停放之地點，雖有一小段殘餘之
    白色實線，然大部分原停車格之白線均已塗銷，並重新畫有
    指示禁止臨時停車之紅色實線，無礙於一般具有通常智識之
    駕駛人辨識該處乃禁止臨時停車。又雖受處分人辯稱夜間停
    車看不清楚云云，經查「違反行政法上義務之行為非出於故
    意或過失者，不予處罰。」行政罰法第七條第一項定有明文
    。舉發地點無礙於一般具有通常智識之駕駛人辨識該處乃禁
    止臨時停車乙節已如前述，受處分人縱未及注意，亦屬有所
    過失。是以，受處分人違規停車，且應受處罰可資確認。
五、綜上所述，受處分人確有在禁止臨時車處所停車之違規情事
    。從而，原處分機關以受處分人違規事證明確，依道路交通
    管理處罰條例第五十六條第一項第一款及違反道路交通管理
    事件統一裁罰基準表之規定，裁處受處分人罰鍰九百元，並
    無違誤。本件聲明異議為無理由，應予駁回。
據上論斷，應依道路交通案件處理辦法第十九條，裁定如主文。
中    華    民    國    97    年    10    月    20    日
                  交通法庭    法  官  姚念慈
以上正本證明與原本無異
如不服本裁定應於送達後5日內向本院提出抗告狀
                              書記官  劉芸珊
中    華    民    國    97    年    10    月    20    日


司法院資訊處製作；財團法人民間司法改革基金會備份。
